臺灣板橋地方法院交通事件裁定　　　　　　　　　九十一年度交聲字第一一六五號
　　原處分機關　臺北市交通事件裁決所
　　異　議　人
　　即受處分人　甲○○
右列受處分人因違反道路交通管理處罰條例案件，對於臺北市交通裁決所九十一年六
月二十四日北市裁三字第裁二二─ＡＸＸ０一三八六０號所為之裁決處分（原舉發案
號：臺北市政府警察局九十一年四月十二日北市警交大字第ＡＸＸ０一三八六０號）
，聲明異議，本院裁定如左：
    主  文
異議駁回。
    理  由
一、原處分意旨略以：異議人即受處分人甲○○於民國（下同）九十一年三月八日上
    午八時許，駕駛車牌號碼ＤＷ─８７０３號自用小客車，沿臺北市○○區○○路
    附近之新闢道路（尚未命名）由西往東行駛，途經同為支線道且無號誌之該新闢
    道路與基河路交岔口時，其車右方適有陳靜怡騎乘車牌號碼ＫＴＵ─１８９號機
    車沿基河路直行駛來，因陳靜怡疏未注意行經該無號誌路口時應減速慢行，異議
    人亦爭道行駛未禮讓右方陳靜怡機車先行，以致陳靜怡機車撞擊異議人汽車右前
    方葉子板，陳靜怡因此撞擊連同機車倒地後，乃受有左腳擦挫傷之傷害，嗣由原
    舉發機關即臺北市政府警察局舉發，再移送原處分機關即臺北市交通裁決所依道
    路交通管理處罰條例第四十五條第一項第九款、第六十一條第三項、第六十三條
    第一項規定，裁處罰鍰新臺幣（下同）六百元，吊扣駕駛執照三個月，並記違規
    點數一點，罰鍰及駕駛執照限於九十一年七月二十四日前繳納（送），如逾期不
    繳納（送），自同年月二十五日起易處吊扣駕駛執照七個月，並限於同年八月八
    日前繳送，如逾期仍不繳送，自同年月九日起易處吊銷，並逕行註銷駕駛執照，
    駕駛執照經吊（註）銷後，自九十一年八月九日起一年內不得重新考領駕駛執照
    等語。
二、異議意旨略以：異議人當時係以緩慢速度駕車通過上開交岔路口，迨即將通過該
    路口之際，因陳靜怡騎乘機車違規超速駛來剎車不靈，乃自右後方偏行側撞其車
    右前方葉子板，且車禍發生後，未見陳靜怡有身體出血或行動遲緩現象，亦未表
    示其有受傷情形，異議人並無爭道行駛之違規行為，亦無違反道路交通安全規則
    致人受傷之違規情事，本件誤遭舉發及裁處，殊屬不當，爰聲明異議，請求撤銷
    原處分云云。
三、按汽車駕駛人爭道行駛，而於同為支線道之交岔路口不讓右方車輛先行者，處六
    百元以上一千八百元以下罰鍰，道路交通管理處罰條例第四十五條第九款定有明
    文；又汽車行至同為支線道之交岔路口，左方直行車應暫停讓右方直行車先行，
    道路交通安全規則第一百零二條第一項第二款定有明文，而汽車駕駛人駕駛汽車
    違反道路交通安全規則，因而肇事致人受傷者，吊扣其駕駛執照三個月至六個月
    ，道路交通管理處罰條例第六十一條第三項定有明文；另汽車駕駛人有違反道路
    交通管理處罰條例第四十五條規定之情形者，記違規點數一點，同條例第六十三
    條第一項定有明文。
四、經查：本件異議人於九十一年三月八日上午八時許，駕駛上開自用小客車，沿臺
    北市○○區○○路附近之尚未命名新闢道路由西往東緩慢直行，途經同為支線道
    且無號誌之該新闢道路與基河路交岔口，繼續直行穿越寬達十九‧二公尺之基河
    路口，迨即將通過該交岔路口（僅餘二公尺）之際，其車右前方葉子板適遭右方
    沿基河路直行駛來由陳靜怡所騎乘之上開機車撞擊等客觀事實，業經異議人與陳
    靜怡於本件承辦警員訪談陳明無訛，並有臺北市政府警察局士林分局交通分隊交
    通事故談話紀錄表影本二份、道路交通事故補充資料表影本一份、交通事故分析
    研判表影本一份、道路交通事故調查報告表影本一份附卷可稽，又陳靜怡確於上
    開車禍撞擊中受有左腳擦傷之傷害，業據其於本件承辦警員訪談時陳述明確，並
    經承辦警員載明於上開道路交通事故補充資料表，有上開談話紀錄及道路交通事
    故補充資料表影本在卷可查，而當時肇事地點之客觀背景環境，係天候晴、日間
    自然光、路面乾燥無缺陷、道路無障礙物、視距良好、分向及分道附有標記、無
    安全島等節，亦有上開道路交通事故調查報告表影本一份在卷可查，綜上以觀，
    異議人駕車駛入上開交岔路口之初，陳靜怡機車已沿基河路自右方高速直行駛來
    ，嗣異議人繼續向前緩行十餘公尺之路程中，陳靜怡機車更持續以高速接近異議
    人汽車，則異議人於上述良好客觀背景環境之情況下，自有發現陳靜怡機車正由
    其車右方高速直行駛來之合理機會與可能，斯時異議人倘認尚有穿越該路口之充
    裕時間與空間，自應儘速驅車通過該路口，以避免二車發生碰撞事故，倘認已無
    安全穿越該路口之充裕時間與空間，即應禮讓右方直行之陳靜怡機車先行，惟異
    議人當時並未儘速驅車通過該交岔路口，依前述道路交通安全規則第一百零二條
    第一項第二款規定意旨，該交岔路口之通行路權乃應歸屬於陳靜怡機車，詎異議
    人於此等情況下，仍駕車以緩慢速度前行至陳靜怡機車前方，以致高速直行駛來
    且剎車不及之陳靜怡機車撞擊其車右前方葉子板，造成陳靜怡受有左腳擦傷之傷
    害，其顯有「爭道行駛而未禮讓同為支線道之右方車輛先行」（按「爭道行駛」
    非必限於「疾速行駛」始足當之）及「違反道路交通安全規則因而肇事致人受傷
    」之違規行為，應堪認定，再參諸卷附道路交通事故調查報告表影本及異議人所
    提出其自繪之車禍現場示意圖，均顯示陳靜怡機車當時係於車道分隔線上留有剎
    車痕後始右偏撞及異議人汽車右前方葉子板等情（按道路交通事故調查報告表記
    載剎車痕為五公尺，異議人自繪車禍現場示意圖記載剎車痕為一公尺），堪認本
    件車禍係因當時陳靜怡原認為其機車得以行經異議人車前方而直行通過該交岔路
    口，惟因異議人疏未驅車儘速通過該路口或暫停等待右方之陳靜怡機車先行，而
    仍持續駕車緩慢前進至陳靜怡機車正前方，以致陳靜怡發現異狀之際，為時已晚
    ，旋因緊急剎車不及向右偏行撞擊異議人車右前方葉子板，此益徵異議人辯稱其
    並無爭道行駛肇事致人受傷之違規行為云云，與實情有間，尚不足採信。至異議
    人雖另指稱當時倘非陳靜怡機車超速剎車失靈，將不致發生上開車禍云云，惟異
    議人確有上述違反違反道路交通安全規則之違規行為，已如上述，縱令陳靜怡之
    行車疏失亦為本件車禍發生之肇事原因，仍僅係異議人與陳靜怡二人共同與有肇
    事責任之問題，尚無從憑以轉認異議人並無何等違規行為，異議人此部分所陳，
    亦屬無理由。綜上所述，本件異議人確有前揭違規行為，其所陳各端，又無從憑
    以認定原處分機關所為之裁決處分有何違誤或不當之處，原處分機關援引前開道
    路交通管理處罰條例規定對異議人為上開處分，自屬適法有據，本件聲明異議為
    無理由，應予駁回。
據上論斷，應依道路交通案件處理辦法第十九條，裁定如主文。
中      華      民      國      九十一      年     八     月    十五    日
                                        臺灣板橋地方法院交通法庭
                                            法  官  王  屏  夏
右正本證明與原本無異。
如不服本裁定，應於送達後五日內向本院提出抗告狀。
                                            書記官  楊  璧  華
中      華      民      國      九十一      年     八     月    十五    日
